---
title: "R Notebook"
output: html_notebook
---
1. Conociendo los datos
```{r}
library (nycflights13)
library(gapminder)
library(tidyverse)
library(ggplot2)


yearly <- read.csv("deaths_handwashing.csv")
view(yearly)
yearly
```

2. El alarmante número de muertes

```{r}
yearly_prop <- yearly %>%
mutate(proportion_deaths= deaths/births)
yearly_prop
 
```
3. Muerte en las clínicas
```{r}
proportion_deaths_year  <- yearly_prop %>%
select(year, clinic, proportion_deaths)

ggplot(proportion_deaths_year, aes(x = proportion_deaths, y = year, color=clinic)) +
  geom_line()


```
4. Comienza el lavado de manos

```{r}
 monthly <- read.csv("deaths_clinic_1.csv")%>%

mutate(proportion_death = deaths/births)

monthly

```
4.3. Imprima las primeras filas de monthly usando la función head().

```{r}

head(monthly)

```
5.El efecto del lavado de manos

```{r}

ggplot(monthly, aes(x=date, y=proportion_death, colors= births, group=1 )) +
geom_line(color=1,size=0.2)

```
```{r}
ggplot(monthly, aes(x=date, y= proportion_death, group=1 )) +
  geom_line(  ) +
   labs(title = "Efecto de lavado de manos con relacion a muertes") +
   labs(x = "Proporcion de Muertes/nacimientos ", y = "Años")


```

6.Los resultados del lavado de manos
A partir del año 1847 la proporción de muertes se reduce drásticamente y, sí, fue entonces
cuando se hizo obligatorio el lavado de manos.

```{r}
monthly <- monthly%>%
mutate(handwasing_started = ( date >= 1847))
monthly
```


dejo geom_point ya que con geom_line no se observa la grafica 
```{r}

monthly
ggplot(monthly, aes(x=date , y= (proportion_death), color=handwasing_started,group=1 )) +
  geom_line()+
   labs(title = "Efecto de lavado de manos con relacion a muertes") +
   labs(x = "Proporcion de Muertes/nacimientos ", y = "fecha")

```
7. ¿Más lavado de manos, menos muertes?
```{r}

monthly %>%
   group_by(handwasing_started) %>%
   summarize(mean_proportion_death = mean(proportion_death))

```



```{r}

month_summary <- monthly %>%
   group_by(handwasing_started) %>%
   summarize(mean_proportion_death = mean(proportion_death))

month_summary
```
se observa disminucion de 0.1 a 0.03 es significativo el labado de manos 
